ACORDAO-COMPLETO-2369255

ACÓRDÃO DE RELAÇÃO

ACÓRDÃO DE RELAÇÃO 7710/2019 ATA 30/2019 - SEGUNDA CÂMARA

Acórdão 7710/2019-TCU-Segunda Câmara
Considerando que, à Peça 81, a unidade técnica identificou o erro material no nome do responsável, já que teria sido grafado indevidamente no Acórdão 2424/2017-TCU-Segunda Câmara e no Acórdão 6915/2017-TCU-Segunda Câmara como Cecílio de Sousa Neto em vez de Cecílio de Souza Melo;
Considerando que o Acórdão 2.424/2017 foi prolatado pela 2º Câmara do TCU, sob a relatoria do Ministro-Substituto André Luís de Carvalho, ao passo que o Acordão 6.915/2017 foi proferido pela 2ª Câmara do TCU, ao apreciar o recurso de reconsideração interposto por Evaldo Lobato Lima e Cecílio de Souza Melo, sob a relatoria do Ministro José Mucio Monteiro;
Considerando, diante disso, que, por meio do Acórdão 7915/2018-TCU-Segunda Câmara, foi retificado, por inexatidão material, o item 9 do Acórdão 2.424/2017 prolatado pela 2º Câmara do TCU, na Sessão Ordinária de 21/2/2017 (Ata nº 5/2017) , sob a relatoria do Ministro-Substituto André Luís de Carvalho;
Considerando, que, o Acórdão 11842/2018-TCU-Segunda Câmara relatado pelo Ministro José Múcio Monteiro retificou, por inexatidão material, os itens 3, 8 e 9 do Acórdão 6.915/2018 prolatado pela 2º Câmara do TCU, na Sessão Ordinária de 31/7/2017 (Ata nº 27/2017) ;
Considerando que o Ministério Público junto ao TCU ter a referida correção sido feita sem necessidade, já que, em pesquisa ao site da Receita Federal do Brasil, o nome correto do responsável seria Cecílio de Souza Neto (Peça nº 95) ;
Considerando, assim, que, no presente momento, deve-se proceder à retificação do Acórdão 2.424/2017 prolatado pela 2º Câmara do TCU, sob a relatoria do Ministro-Substituto André Luís de Carvalho, cabendo determinação à unidade técnica para que encaminhe o correspondente feito ao Gabinete do Ministro Raimundo Carreiro, como sucessor do Ministro-Relator José Mucio Monteiro, para apreciar a proposta de retificação do aludido Acórdão 6915/2017-TCU-Segunda Câmara;
Considerando, enfim, que, nesse sentido, estão os pareceres do MPTCU (Peça nº 99) e da Secex-TCE (Peça nº 96) , assinalando a necessidade de correção dos referidos acórdãos;
Os Ministros do Tribunal de Contas da União, reunidos em Sessão de 2ª Câmara, ACORDAM, por unanimidade, com fundamento no art. 143, inciso V, alínea "d", do Regimento Interno do TCU, aprovado pela Resolução nº 246, de 2011, e na Súmula nº 145 do TCU, em retificar, por inexatidão material, o Acórdão 2.424/2017 prolatado pela 2º Câmara do TCU, na Sessão Ordinária de 21/2/2017 (Ata nº 5/2017) , no que concerne aos seus itens 3, 9 e 9.2, mantendo inalterados os demais termos do referido acórdão, em sintonia com os pareceres emitidos nos autos, de sorte que:
i) onde se lê:
"3. Responsáveis: Cecílio de Souza Melo (CPF XXX.707.141-XX) , ..."
leia-se:
"3. Responsáveis: Cecílio de Souza Neto (CPF XXX.707.141-XX) , ..."
ii) onde se lê: 
"VISTOS, relatados e discutidos estes autos de tomada de contas especial instaurada pela Fundação Nacional de Saúde (Funasa) em desfavor dos Srs. Cecílio de Sousa Neto..."
leia-se:
"VISTOS, relatados e discutidos estes autos de tomada de contas especial instaurada pela Fundação Nacional de Saúde (Funasa) em desfavor dos Srs. Cecílio de Souza Neto..."
iii) onde se lê: 
"9.2. julgar irregulares as contas de Cecílio de Souza Melo e de Evaldo Lobato Lima,..."
leia-se:
"9.2. julgar irregulares as contas de Cecílio de Souza Neto e de Evaldo Lobato Lima,..."
1. Processo TC-Processo 028.504/2014-3 (TOMADA DE CONTAS ESPECIAL) 
	1.1. Responsáveis: Cecílio de Souza Neto (CPF XXX.707.141-XX) e Evaldo Lobato Lima (CPF XXX.521.813-XX) .
	1.2. Entidade: Município de São Gonçalo do Gurguéia - PI. 
	1.3. Relator: Ministro-Substituto André Luís de Carvalho.
	1.4. Representante do Ministério Público: Procurador Júlio Marcelo de Oliveira.
	1.5. Unidade Técnica: Secretaria de Controle Externo de Tomada de Contas Especial (Secex/TCE) .
	1.6. Representação legal: Adriano Moura de Carvalho (OAB/PI 4.503) e outros, representando Evaldo Lobato Lima e Cecílio de Souza Neto. 
	1.7. determinar que a unidade técnica encaminhe o correspondente feito ao Gabinete do Ministro Raimundo Carreiro, como sucessor do Ministro-Relator José Mucio Monteiro, para apreciar a proposta de retificação do aludido Acórdão 6915/2017-TCU-Segunda Câmara.

Segunda Câmara

Cecílio de Souza Neto (CPF XXX.707.141-XX) e Evaldo Lobato Lima (CPF XXX.521.813-XX).

ACORDAO-COMPLETO-2418728

Acórdão de Relação 7222/2020 - Segunda Câmara

Acórdão de Relação

ACORDAO-COMPLETO-2396345

Acórdão de Relação 1376/2020 - Segunda Câmara

EVALDO LOBATO LIMA

ANDRÉ DE CARVALHO

Adriano Moura de Carvalho (OAB/PI 4.503) e outros, representando Evaldo Lobato Lima e Cecílio de Souza Neto.

Procurador Júlio Marcelo de Oliveira.

TOMADA DE CONTAS ESPECIAL (TCE)

Secretaria de Controle Externo de Tomada de Contas Especial (Secex/TCE).